臺灣桃園地方法院刑事判決　　　　　　　　　　　　　九十一年度易字第四五五號
　　公　訴　人　臺灣桃園地方法院檢察署檢察官
　　被　　　告　乙○○
右列被告因家庭暴力罪之傷害案件，經檢察官提起公訴（九十年度偵字第一六二八三
號），本院判決如左：
    主  文
乙○○傷害人之身體，處罰金貳仟元，如易服勞役，以參佰元折算壹日。
    事  實
一、乙○○與甲○○原係夫妻關係，於民國九十年二月十三日離婚，二人間具有家庭
    暴力防治法第三條第一款所定之家庭成員關係。甲○○於九十年八月三十一日晚
    間，前往乙○○前揭桃園縣八德市○○○路十巷一三弄二之一號住處探視小孩而
    借住於該處，於翌日（九月一日）上午九時三十分許因與友人有約而欲離開乙○
    ○前開住處時，乙○○要求甲○○不要離開，然甲○○離開之意甚堅，而乙○○
    預見其拉甲○○，並將甲○○推倒趴臥至床上，可能致甲○○身體因撞及床緣而
    受傷，其竟仍基於傷害之不確定故意，徒手拉甲○○的手，將甲○○推倒趴臥到
    床上，甲○○之左肩及頸部因而撞及床緣，致受有左肩併頸部挫傷等傷害。
二、案經甲○○訴由桃園縣警察局桃園分局報請臺灣桃園地方法院檢察署檢察官偵查
    起訴。
    理  由
一、訊據被告乙○○固坦承於右揭時、地，因希望張淑娟不要離開其前揭住處，而出
    手拉告訴人甲○○，惟矢口否認有何出手傷害告訴人甲○○之犯行，辯稱：伊當
    時沒有打告訴人，僅有拉告訴人，不知道告訴人有撞倒床云云。經查：被告右揭
    犯行業據告訴人甲○○於本院九十一年四月一日審理時指述明確（其略稱：「我
    在前一天晚上去看小孩子，隔天「九月一日」早上我跟被告說我與朋友有約要出
    去，被告不讓我出去，就用手拉住我，‧‧‧我再看時間還是來不及，我想趕快
    出去，被告就將我拉回來，不讓我出去，我人就趴倒在床上，被告就從後面掐我
    勃子。（當天頸部及左肩為何受傷？）當時我是肩膀頸部部位先撞擊到床，所以
    才那個部位受傷。」等語），並有告訴人甲○○所提出診斷證明書乙紙在卷可稽
    。被告雖辯稱不知道告訴人有撞倒床云云，然查其於九十年十月十七日檢察官偵
    訊時自承「他急著要離去，我就上前拉她手拉回來，她就躺在床上‧‧‧」等語
    ，而參以告訴人前開所述及受傷之位置，被告於用手將告訴人拉回時，確實有將
    告訴人推倒趴臥在床上，告訴人之左肩及頸部始因撞及床緣而受傷，又查被告為
    高中畢業學歷，具有相當之智識，其當預見其拉告訴人的手，將告訴人推倒趴臥
    到床上，告訴人的身體可能會因撞及床緣而受傷，其竟仍徒手拉告訴人的手，將
    甲○○推倒趴臥到床上，致告訴人因而受有左肩併頸部挫傷等傷害，而此傷害結
    果亦未違背其本意，被告具有傷害之不確定故意甚明，被告前開所辯應屬卸責之
    詞，不足採信。被告前揭犯行已臻明確，應予依法論科。
二、核被告所為，係犯刑法第二百七十七條第一項之傷害罪。爰審酌被告係因為挽留
    告訴人，一時情急，思慮未週而為此傷害行為，及告訴人所受傷害尚屬輕微，與
    被告雖否認有傷害告訴人之犯行，然於本院九十一年四月一日審理時，當庭一再
    向告訴人說對不起，請求告訴人能原諒他，其犯罪後態度尚稱良好等一切情狀，
    量處如主文所示之刑，並諭知易服勞役之折算標準，以資儆懲。
據上論斷，應依刑事訴訟法第二百九十九條第一項前段，刑法第二百七十七條第一項
、第四十二條第二項，罰金罰鍰提高標準條例第一條前段、第二條，判決如主文。
本案經檢察官陳美華到庭執行職務。
中      華      民      國    九十一    年      四       月     十五    日
                                    臺灣桃園地方法院刑事第六庭
                                        法  官  林  春  鈴
右正本證明與原本無異。
如不服本判決，應於判決送達後十日內向本院提出上訴狀( 應附繕本 )，上訴於
臺灣高等法院。
                                        書記官  江  世 亨
中        華        民        國   九十一   年   四   月    十五    日
附論罪科刑法條依據：
刑法第二百七十七條第一項
傷害人之身體或健康者，處三年以下有期徒刑，拘役或一千元以下罰金。
